【裁判字號】    89,易,3992
【裁判日期】    900411
【裁判案由】    傷害
【裁判全文】
臺灣板橋地方法院刑事判決                        八十九年度易字第三九九二號
    公  訴  人  臺灣板橋地方法院檢察署檢察官
    被      告  甲○○
                丙○○
右列被告因傷害案件，經檢察官提起公訴（八十九年度偵字第一六四八六號），本院
判決如左：
    主  文
甲○○連續傷害人之身體，處有期徒刑伍月，如易科罰金，以佰元折算壹日。
丙○○公訴不受理。
    事  實
一、甲○○原在臺北縣新莊市○○路○段三之六號經營「寶貝檳榔攤」，並雇用丙○○為店員，丁○○、乙○○二人則在隔鄰三之四號經營「北一檳榔攤」，雙方因
    為同業競爭，素來不合。嗣於八十九年六月二十六日下午四時（起訴書漏載下午
    四時）許，丙○○見有客人向乙○○購買檳榔而予以辱罵，乙○○受辱後亦回罵
    （二人所涉公然侮辱部分均未據告訴），二人因而發生口角爭執，丁○○知悉後
    遂至「寶貝檳榔攤」前理論，並要求丙○○轉知甲○○出面解決，至同日晚上九
    時許，甲○○即返回其檳榔攤前，並質問仍在該處等候之丁○○如何解決，二人
    一言不合，亦生爭執，甲○○竟基於傷害之概括犯意，先揮拳毆打丁○○臉部，
    丁○○因而回到其檳榔攤取出西瓜刀一把欲反擊，甲○○見狀則以飲料丟擲丁○○，使其手持之西瓜刀鬆手後，接續拳打腳踢丁○○，此時乙○○亦出手拉扯丙○○頭髮（丙○○並未成傷而未告訴），丙○○因而還手拉扯乙○○之頭髮（丙○○傷害部分，業經乙○○撤回告訴，詳如理由欄貳），甲○○為阻止乙○○，
    又出手毆打乙○○，造成丁○○受有上唇裂傷二．五公分併牙齒斷裂三根、左頸
    （四公分×四公分）、左肘（二公分×二公分）、右膝（二公分×一公分，一公
    分×０．二公分）、左膝（二公分×二公分，三公分×一公分）、左小腿（一公
    分×一公分）挫傷瘀腫等傷害，乙○○則受有前額（二公分×一公分）、右頂（
    二公分×二公分）、右前臂（二公分×二公分）、左膝（六公分×三公分）、左
    小腿（七公分×一公分）挫傷瘀腫等傷害。
二、案經丁○○、乙○○訴由臺北縣警察局新莊分局報請臺灣板橋地方法院檢察署檢
    察官偵查起訴。
    理  由
壹、被告甲○○有罪部分
一、訊據被告甲○○對於在右揭時、地毆打告訴人丁○○、乙○○成傷之事實坦承不
    諱，惟另辯稱：伊只打告訴人乙○○一耳光而已，不知其為何受多處傷害云云。
    。經查：右揭事實，亦據告訴人丁○○、乙○○於警訊及偵審中指訴綦詳，而其
    二人遭被告毆打後分別受有「上唇裂傷二．五公分併牙齒斷裂三根、左頸（四公
    分×四公分）、左肘（二公分×二公分）、右膝（二公分×一公分，一公分×０
    ．二公分）、左膝（二公分×二公分，三公分×一公分）、左小腿（一公分×一
    公分）挫傷瘀腫」、「前額（二公分×一公分）、右頂（二公分×二公分）、右
    前臂（二公分×二公分）、左膝（六公分×三公分）、左小腿（七公分×一公分
    ）挫傷瘀腫」等傷害之情形，復有台灣省立台北醫院診斷證明書二紙在卷可稽，
    另依該診斷證明書所載，告訴人乙○○係受有多處傷害，衡情應非僅遭被告單純
    毆打一耳光所造成，是被告所辯上情，不足採信。罪證明確，被告犯行洵堪認定
    。至告訴人丁○○雖否認遭被告毆打臉部後曾持西瓜刀一把欲加以反擊，惟同案
    被告丙○○對此供述甚詳，證人徐惠菁於本院調查中亦證述案發後，被告之友人
    綽號「阿南」者手拿著一把西瓜刀要伊藏起來，並說是對面（意指告訴人丁○○
    的）等情，堪認告訴人丁○○確曾持西瓜刀欲加以反擊屬實，此事涉被告傷害行
    為之動機及所受刺激，併予認定。
二、核被告所為，係犯刑法第二百七十七條第一項之傷害罪。而被告先後二次傷害犯
    行，時間緊接，所犯又係構成犯罪要件相同之罪名，顯係基於概括犯意為之，為
    連續犯，應依刑法第五十六條規定以一罪論，並加重其刑。爰審酌被告之品行、
    智識程度、傷害之動機、所受刺激、毆打被害人之手段、造成傷害之程度，以及
    被告犯罪後尚能坦承大部分犯行等一切情狀，量處如主文所示之刑，以示懲儆，
    並諭知易科罰金之折算標準。
貳、被告丙○○不受理部分
一、公訴意旨另以：被告丙○○於右揭時、地遭告訴人乙○○出手拉扯頭髮後，亦基
    於傷害之犯意還手拉扯乙○○之頭髮成傷，因認被告涉犯刑法第二百七十七條第
    一項之傷害罪嫌云云。
二、按告訴乃論之罪，告訴人於第一審辯論終結前得撤回其告訴；又告訴乃論之罪，
    其告訴經撤回者，應諭知不受理之判決；另不受理之判決，得不經言詞辯論為之
    ，刑事訴訟法第二百三十八條第一項、第三百零三條第三款、第三百零七條分別
    定有明文。
三、查本件告訴人乙○○告訴被告丙○○之案件，公訴人認被告丙○○係觸犯刑法第
    二百七十七條第一項之傷害罪，依同法第二百八十七條前段規定，須告訴乃論。
    茲據告訴人乙○○以言詞撤回告訴，此有本院九十年三月二十八日審判筆錄可稽
    ，揆諸前揭說明，爰不經言詞辯論，逕就被告丙○○部分為不受理之諭知。
據上論斷，應依刑事訴訟法第二百九十九條第一項前段、第三百零三條第三款、第三
百零七條，刑法第二百七十七條第一項、第五十六條、第四十一條第一項前段，罰金
罰鍰提高標準條例第一條前段、第二條，判決如主文。
本案經檢察官蔡宏展到庭執行職務。
中      華      民      國      九十        年    四      月    十一    日
                                      臺灣板橋地方法院刑事第三庭
                                          法  官  趙  義  德
右正本證明與原本無異。
如不服本判決，應於判決送達後十日內，向本院提出上訴狀。
                                          書記官  張  慧  玲
中      華      民      國      九十        年    四      月二十    日
附錄本案論罪科刑法條全文：
刑法第二百七十七條第一項：
傷害人之身體或健康者，處三年以下有期徒刑、拘役或一仟元以下罰金。


司法院資訊處製作；財團法人民間司法改革基金會備份。
